【裁判字號】    95,抗,1081
【裁判日期】    951227
【裁判案由】    偽造文書
【裁判全文】
臺灣高等法院刑事裁定                  95年度抗字第1081號
抗  告  人  甲○○
上列抗告人因偽造文書案件，不服臺灣士林地方法院中華民國95
年11月17日裁定（95年度訴字第58號），提起抗告，本院裁定如
下：
    主  文
抗告駁回。
    理  由
壹、抗告意旨略以：送達人員於送達判決時並未確實依寄存送達
    要件送達於抗告人，即送達人並未依法製作送達通知書兩份
    ，將其中一份黏貼於抗告人住所門首，僅將一份送達通知書
    置入抗告人信箱內，此由證人即郵務士吳佩倫證稱：「紅色
    通知聯一共有2聯，一聯放進信箱內，一聯貼在門上，本件
    是伊投遞，伊有依規定將一聯紅色通知單貼在收件人住處『
    門的信箱上』，另一聯則放入信箱內... 」，足證郵務士並
    未依法將送達通知單黏貼於應受送達人住所門首，致抗告人
    無從確知有法院文書之送達，至95年5月25日，抗告人因久
    未收到法院判決書之送達，而親至住所信箱查閱，始知悉有
    寄存送達之事，抗告人即前往蘭雅派出所領取判決書並於95
    年6月1日提出上訴，原審以顯已逾越上訴期間而裁定駁回抗
    告人之上訴，影響抗告人之上訴權益，為此聲請撤銷原裁定
    云云。
貳、經查：
一、按提起上訴，應於送達判決後10日內為之，又原審法院認為
    上訴不合法律上之程式或法律上不應准許或其上訴權已經喪
    失者，應以裁定駁回之，刑事訴訟法第349 條前段、第362
    條前段規定甚明。又刑事訴訟法第62條規定，送達文書，除
    本章（刑事訴訟法第1 編第6 章）有特別規定外，準用民事
    訴訟法之規定，而依民事訴訟法第138 條規定：送達不能依
    前2 條規定為之者，得將文書寄存送達地之自治或警察機關
    ，並作送達通知書兩份，一份黏貼於應受送達人住居所、事
    務所、營業所或其就業處所門首，另一份置於該送達處所信
    箱或其他適當位置，以為送達。又寄存送達，自寄存之日起
    ，經10日發生效力，同條第2 項亦有明文。
二、本件抗告人甲○○因偽造文書等案件，經原審法院於民國95
    年3月22日以95年度訴字第58號判決判處有期徒刑7月，並於
    95年4月4日將判決正本送達於上訴人上開住所地，因未獲會
    晤本人，亦無受領文書之同居人或受僱人，乃作送達通知書
    ，黏貼於應受送達人住居所門首及置於該送達處所信箱，並
    寄存在臺北市政府警察局士林分局蘭雅派出所，此有送達證
    書1紙（見原審刑事卷第57頁）附卷可憑，復據原審傳訊證
    人即送達上開判決之郵務士吳佩倫到院具結證稱：法院的掛
    號郵件如經投遞無人領，回到郵局後會開立紅色通知單，內
    容是要收件人到警察局去領，紅色通知聯一共有2聯，一聯
    放進信箱，一聯貼在門上，本件是伊投遞，伊有依規定將一
    聯紅色通知單貼在收件人住處門上的信箱上，另一聯則放入
    信箱內，之後伊向主管回報已依規定處理，主管便製作送達
    證書等語證實無訛（見原審95年11月15日訊問筆錄）。是
    本件判決書既係按規定以寄存送達方式對抗告人為送達，依
    上開說明，自寄存之日（即95年4月4日）起經10日始發生效
    力，亦即自95年4月14日起已發生送達之效力，又抗告人之
    住所地位在台北市士林區，無庸扣除在途期間，是以抗告人
    如有不服，最遲應於95年4月24日前提出上訴，然其竟遲至
    95 年6月1日始行提出上訴，此有刑事上訴狀上原審法院收
    狀章戳記為憑，顯已逾越上訴期間，其上訴即屬違背法律上
    之程式，且無從補正，原審因依刑事訴訟法第362條前段駁
    回抗告人之上訴，並無不當。抗告人執前詞抗告，查上開送
    達證書載明製作送達通知書二份，一份黏貼於應受送達人住
    居所門首，且證人吳佩倫於原審也結證：本件是伊投遞，伊
    有依規定將一聯紅色通知單貼在抗告人住處門上的信箱上，
    而且伊在信箱內放入另一聯，黏貼的方式是聯單上就有雙面
    膠等語 (參原審卷第88、89頁)，信箱既在門上而為一體，
    則本件送達人確將本件送達通知書黏貼於應受送達人即抗告
    人住居所門首無訛，本件抗告，並無理由，應予駁回。
三、據上論結，應依刑事訴訟法第412條，裁定如主文。
中    華    民    國    95    年    12    月    27    日
                  刑事第十二庭  審判長法  官  蔡永昌
                                      法  官  施俊堯
                                      法  官  張正亞
以上正本證明與原本無異。
如不服本裁定，應於收受送達後五日內向本院提出抗告狀。
                                      書記官  鄭信昱
中    華    民    國    95    年    12    月    27    日


司法院資訊處製作；財團法人民間司法改革基金會備份。
